【裁判字號】    99,抗,194
【裁判日期】    990817
【裁判案由】    本票裁定
【裁判全文】
臺灣高雄地方法院民事裁定               99年度抗字第194號
抗  告  人  甲○○
相  對  人  清泉崗小客車租賃有限公司
法定代理人  乙○○
上列抗告人因與相對人間本票裁定事件，對於中華民國99年7 月
15日本院99年度司票字第3936號裁定提起抗告，本院裁定如下：
    主  文
抗告駁回。
抗告程序費用新台幣壹仟元由抗告人負擔。
    理  由
一、抗告意旨略以：抗告人前於民國96年8 月13日向相對人承租
    小貨車使用，並應相對人要求而簽立票面金額新台幣（以下
    同）50萬元之系爭本票。嗣租期屆滿後，抗告人確已歸還車
    輛且依約支付租金，卻另因車前擋風玻璃破損而無力賠償修
    復費用8000元，實屬無奈，並非故意不為賠償，是以抗告人
    既未侵占所承租車輛，亦未積欠租金，更未曾向相對人洽借
    任何款項，則相對人猶持系爭本票聲請強制執行，顯有不當
    ，爰依法提出抗告等語。
二、按執票人向本票發票人行使追索權時，得聲請法院裁定後強
    制執行；在票據上簽名者，依票上所載文義負責，票據法第
    123 條、第5 條第1 項分別定有明文。又本票執票人依上開
    法條規定聲請法院裁定許可對發票人強制執行，係屬非訟事
    件，此項聲請之裁定及抗告法院之裁定，僅依非訟事件程序
    以審查強制執行許可與否，並無確定實體上法律關係存否之
    效力，如發票人就票據債務之存否有爭執時，應由發票人提
    起確認之訴，以資解決，亦經最高法院56年台抗字第714 號
    、57年台抗字第76號判例意旨闡釋明確。
三、經查：相對人主張執有以抗告人為發票人、發票日為96年8
    月13日、票面金額50萬元之本票1 紙（以下稱系爭本票），
    並載明免除作成拒絕證書，惟經屆期提示仍未獲付款，遂依
    票據法第123 條聲請裁定許可強制執行等情，業據其提出系
    爭本票1 紙為證。再依形式上審核該本票其上應記載事項均
    已齊備，要無票據無效之情形存在，從而抗告人既為發票人
    ，依法自應負發票人責任，從而原法院審核後認其聲請於法
    並無不合而予准許在案，洵無違誤。至抗告人雖以伊僅有積
    欠相對人車前玻璃維修費8000元云云而為爭執，然該等事由
    性質上乃屬相對人得否享有實體上權利義務之爭執，揆諸前
    揭說明，此節既非本院於抗告程序所得審酌，應由抗告人另
    行提起訴訟以資解決，方屬適法。故抗告人據以提起本件抗
    告，並無理由，應予駁回。
四、據上論結，依非訟事件法第46條、第21條第2 項、第24條第
    1 項，民事訴訟法第495 條之1 第1 項、第449 條第1 項、
    第78條，裁定如主文。
中    華    民    國    99    年    8     月    17    日
                  民事第六庭  審判長法  官  楊國祥
                                    法  官  李怡諄
                                    法  官  陳明呈
正本係照原本作成。
本裁定除以適用法規顯有錯誤由理由，並經本院許可外，不得再
抗告；如提再抗告，應於收受送達後10日內向本院提出再抗告狀
，並繳納再抗告費新台幣1000元。
中    華    民    國    99    年    8     月    17    日
                                    書記官  黃靖媛

司法院資訊處製作；財團法人民間司法改革基金會備份。
